Plaatsingslijst van de Buitenlandse Kaarten behorend tot het archief der Genie van het Ministerie van Oorlog
Nationaal Archief, Den Haag
Oorlog: Buitenlandse Kaarten
Oorlog / Buitenlandse Kaarten
17e - 19e eeuw
OBK
131 inventarisnummer(s);
Kaarten.
Nationaal Archief, Den Haag
Ministerie van Oorlog / Afdeling der Genie
Het archief bevat achttiende- en negentiende-eeuwse topografische kaarten, stadsplattegronden en afbeeldingen van veldslagen en belegeringen. Het merendeel heeft betrekking op lokaties in Europa.
Archiefvorming
Geschiedenis van het archiefbeheer
De verwerving van het archief
Het archief is bij Koninklijk Besluit of ministeriële beschikking overgebracht.
Aanwijzingen voor de gebruiker
Openbaarheidsbeperkingen
Volledig openbaar.
Materiële beperkingen
Het archief kent beperkingen voor het raadplegen van stukken als gevolg van slechte materiële staat.
Aanvraaginstructie
Openbare archiefstukken kunnen online worden aangevraagd en gereserveerd. U kunt dit ook via de terminals in de studiezaal van het Nationaal Archief doen. Om te kunnen reserveren dient u de volgende stappen te volgen:
Creëer een account of log in.
Selecteer in de archiefinventaris een archiefstuk.
Klik op ‘Reserveer’ en kies een tijdstip van inzage.
Verwant materiaal
Beschikbaarheid van kopieën
Inventarisnummers van dit archief zijn niet in kopievorm beschikbaar
Afgescheiden archiefmateriaal
4.OGT
Inventaris van de kaarten en tekeningen van de afdeling Genie van het ministerie van Oorlog (OGT), (1747) 1793-1953
4.OBGK
Voorlopige inventaris van de Binnenlandse Gedrukte Kaarten behorende tot het archief der Genie
4.OBK
Inventaris van de Buitenlandse Kaarten afkomstig uit het archief der Genie van het Ministerie van Oorlog
4.OBK-U
Inventaris van de Buitenlandse Kaarten afkomstig uit het archief der Genie van het Ministerie van Oorlog
4.OCTF
Inventaris van Kaarten behorende tot verschillende Onderdelen afkomstig uit het Archief der Genie van het Ministerie van Oorlog
4.OMM
Inventaris van de Memories der Genie, Kaarten, Plans, Atlassen en Verslagen van Commissies op het Gebied van de Defensie afkomstig van het Ministerie van Oorlog, 17e-20e eeuw
4.OSK
Voorlopige inventaris van de Situatie Kaarten afkomstig van het archief der Genie
4.OBZ
Inventaris van Kaarten ontvangen van het Ministerie van Binnenlandse Zaken en afkomstig van het Departement van Oorlog
Bijlagen
Index op buitenlandse kaarten
Aller 71
Altenhagen 116
Antwerpen 59
Artois 33
Aschaffenburg 91
Ath 58; 118
Bazel 137
België 126
Bergen (België) 60; 88
Bergstrasse 13; 13a
Bethume 30; 99
Bouchain 100
Brabant 126
Breisach 16
Brunswijk 77
Brussel 96
Charleroi 61
Coudroz 57
Dalecarlië 133
Dantzig 23
Dendermonde 86
Denemarken 108
Dettingen 91
Doornik 39; 45; 87; 113
Douai 117
Duinkerken 29
Duitsland 4; 5; 6; 8; 9; 10; 11; 12; 13; 14; 64; 107
Dusseldorf 70
Elzas 7
Europa 3; 122; 123
Finland 26; 128
Florence 55
Frankfurt Hanau 90
Frankrijk 37
Freiburg 15
Gembloux 40
Gent 120
Genua 136
St. Gerard 55
Gerpinnes 55
Harburg 115
Henegouwen 43
Hennuit 49
Hoya 71
Ierland 2
Ingermanland 22
Israël 34
Italië 104
Kassel 31
Kleef 11
Krefeld 76
Krim 112
Kroonslot 24
Ladoga 128
Lafeld 93; 95
Lobith 74
Lowositz 114
Luik 38; 47; 92
Lutternberg 69
Luxemburg 44; 62
Maas 12; 27; 53; 56
Main 27
Marbais 42
Meer 68
Minden 72; 78
Mittel Peile 65
Moezel 12; 27
Moldavië 102
Moskou 106
Munster 82
Beschrijving van de series en archiefbestanddelen
- Schotland., "Le Royaume d'Escosse. Divisé en Parties Septentrionale et Meridionale: Subdivisé en Provinces, comtez etc." Presenté a Monsigneur Le Dauphin. Par le Sr Sanson Geographe du Roy. A. Paris chez H. Jaillot.; 1693; 1
  kaart
- Ierland., Le Royaume d'Irlande divisé en ses Provinces, sub divisée en Shireries ou Comtés. Dressé sur les plus nouveaux mémoires. Par le Sr Sanson, Geographe du Roy. Presente a monsigneur le Dauphin par H. Jaillot à Amsterdam chez Jean Covens en Corn. Mortier.; 2
- Europa., Hydrographia Germaniae qua Geographiae Naturalis ea pars quae de Aquis celebrioribus, praesertim vero de Fluminibus Germaniae agit, ex probatissimis quibusque mappis et peculiaribus Regionum descriptionibus collecta exhibitur operâ. Joh. Baptistae Homani Noribergae.; 3
- Duitschland., L'empire d'Allemagne divisé en tous ses estats: a l'Usage de Monseigneur le Duc de Bourgogne. H. Jaillot à Amsterdam chez Reinier et Josua Ottens.; 4
- Duitschland., L'Allemagne dressée sur les observations de Tycho-Brahé, de Kepler, de Snellius sur celles de messieurs de l'Academie Royale des Sciences etc. sur Zeiller, et autres auteurs anciens ou modernes. Par mr Sanson et par G. de L' Isle, Géografes. à Amsterdam, chez. J. Covens et C. Mortier.; 5
- Duitschland., "Neu vermehrte Post charte durch gantz Teutschland nach Italiën, Frankreich, Nederland, Preusen, Polen und Ungarn von Herr Joh. Peter Nell," enz. In Kupfer gebracht und verlegt von Johann. Baptist Homann in Nurnberg.; 6
- Elzas., Alsatiae Superioris et Inferioris accuratissima Geographica descriptio.; 7
- Duitschland., Carte Itineraire de l'Empire d'Allemagne et de ses Frontieres. Dressee par l'Academie Royale des Sciences et Belles lettres de Berlin. A Paris.; 1er, 8bre 1759; 8
- Westfaalsche Kreits., S.R.I. Westphaliae circules in omnes ejusdem subjacentes provincias exactissime distinctus. Per Nicolaum Visscher. Amst. Bat.; 9
- Ravensberg., Comitatus Ravensbergensis. Die Grafschaft Ravensberg. Bielefeld.; 18 Juni 1789; 10
- Kleef., Nieuwe kaart van het Hertogdom Kleef met de aangrenzende landen in 't ligt gebragt door R. en J. Ottens tot Amsterdam.; 11
- Moezel., 12
  Zie ook: Rijn Boven
- Rijn., Die Gegenden des Rheins von Speyer biss Mayntz nebst der situation laengst der Bergstrasse zwischen dem Rhein und dem Odewaldt dem Mayn und Necker.; 1735; 13
- Rijn., Les Environs du Rhin, depuis Spire iusque à Mayence, avec les pais adjacents de la Rue des Montagnes appellée Bergstrasse entre les Rivières du Rhin, de Main et de Neckar. Par et chez les heritiers de Homañ à Norimberg.; 13A
- Duitsland., Circuli Saxoniae Inferioris Tabula Nova ad Usum Serenissimi Burgudiae Ducis.; 18e eeuw; 14; 1 blad
  Uitg. H. Jaillot.
- Freiburg., Plan et Environs de Fribourg en Brisgau. Levé sur les Lieux et Mis au Jour Par le St. Jaillot, Géographe ordinaire du Roi.; 15
- Breisach Oud- en Nieuw., Nieuwe en nauwkeurige aftekening van Out en Nieuwt Breisach met alle zijne sterktens en omleggende landen, etc. Gedrukt tot Amsterdam bij R. e. J. Ottens.; 1733; 16; gekleurd
- Weenen., Nieuwe en naukeurige aftekening van de Keizerlijke Residentie stad Weenen, met derzelver Voorsteden, Ommelanden, en de wijd uyt gestrekte Nieuwe Lienie etc.; 17
  Nieuwelijks uitgegeven te Amsterdam bij Reinier en Josua Ottens
- Tartarye., Nouvelle carte de la Petite Tartarie ou Taurie montrant les Frontières de l'Imperatrice de Russie et l'Empereur des Turcs, tant en Europe qu'en Asie composée sur les observations les plus nouvelles. à Amsterdam chez Elwe et Langeveld.; 1787; 18
- Rusland Zuid., Partie Meridionale de Moscovie dressée par G. de L'Isle. Rectifié et augmenté par R.et J. Ottens Geographes à Amsterdam.; 19; gekleurd
- Rusland Noord., Carte Nouvelle de Moscovie represente la partie Septentrionale dressée par G. de L'Isle. Rectifié et augmenté par R. et J.Ottens. Geogr. à Amsterdam.; 20; Gekleurd
- Krim., "Carte de la Crimée Levée pendant la dernière guerre de 1772 et dédiée à son Altesse Royale Monseigneur Le prince Henri de Prusse, frère de Roi".; 21
- Ingermanland., Ingria et Carelia.; 22
- Dantzig., Grundriss der Stadt Dantzig nebst ihrer umliegenden Gegenden und dem Ausfluss der Weichsel in die Ostsee nach einer genauen Aufnahme des Terrains zusammengetragen und angefertiget durch D.F.Sotzmann den 1.sten Novbr. 1783. C.C. Glassbach sen sc. Bezol. Berlin in der Hessichen Buchhandlung.; 23
  (Op den omslag.) Kaart der Stadt Danzig den 27 Febr. 1 van den Heer S.B.A. Kinsbergen ontvangen.
- (St.) Petersburg., Afbeelding van de Nieuwe Russische Hooft-Residentie en zee stadt St Petersburg, benevens haare Nieuwe vesting door zyne Russ. Keiz. Maj. Ao 1703 aan 't eind van de Finnischen Zeeboezem, bij den uitvloet van de Rivier Neva, op eenige Eilanden aangelegt. Gedr. te Amsterdam bij R. e. J. Ottens.; Nieuwe afbeelding van de Gelegentheid der Stat St. Petersburg met de sterktens en Havens van Kroon Slot en 't Eilant Ritzart gelegen in de Oostzee of Finnischen Zee-boezem en den loop der Rivier Neva, alsmeede van de Nieuwe gegraven vaart door ordre van Zijn Russ. Keizerl. Maj. gemaakt van Nieuwe Ladoga af uit de Rivier Wolschorva langs het meer Ladoga tot in de Rivier Neva beneden Sleutensburg nevens 't omliggende land ende Lusthuizen Zyne Keiserl. Maj.; 24
- Skandinavië., Carte la plus nouvelle de la Scandinavie ou les Couronnes du Nord scavoir: La Suède, le Danemarc et la Norvège ou lon Trouve la mer Baltique et une grand Partie de la Moscovie etc. Augmenté suivant G. de l'Isle et autres observations plus nouvelles etc. par Regner et Josua Ottens, Geogr. à Amsterdam".; Carton. "Islande au Roy de Danemarc".; 25
- Finland., Magnus Ducatus Finlandiae.; 26
- Rijn., "Téâtre de la Guerre sur le Rhin, Moessele, Mayn, le Necker, Meuse avec les Pais voisins par le Sr Sanson. geographe du Roy". à Amsterdam chez Jean Covens et Corn. Mortier".; 27
- Rijssel., Plan de la ville et citadelle de Lille. à la Hage chez Anna Beck cum privilegia de Etat de Hollande et de Westvrise.; 28
- Duinkerken., Plan de Dunkerque en Flandre. à Paris chez Mr. de Beaurin Géographe ordin. du Roy Quay des Augustins.; 29
- Bethune., "Plan de Bethune. Ville forte du Comté d'Artois sutieé sur la Petite Rivière de Lave a huit lieues de Lille huit de Donay six et demye d'Arras et quatre d'Aire. à La Hage chez Pierre Husson." B.v.Zijl. fec.; 30
- Kassel., Plan du Siege de Cassel, avec les Travaux et les Tranchées des Alliés devant cette Place, commande par S.A.S. Monseigneur Le Prince Frédéric Auguste Duc de Brunswic et de Lunebourg. Lieutenant General en Chef Commandant des Trouppes de Brunswic, depuis le 18 d'Aout: jusqu'au 1 Novembre 1762 où la Place se rendet. Levé par H.D. Gerlach Lieutenant du Genie et Aide de Camp du Prince. "Grave" sous la Direction de J. v. Schley et Publié à la Hage aux Depens de Pierre Gosse junior et Daniel Pinet.; MDCCLXIII; 31
- Vlaanderen., Carte du Comté de Flandre Dressée sur differens morceaux levez sur les lieux fixéz par les Observations Astronomiques par Guillaume de l'Isle, de l'Ac. Royale des Sciences à Paris. Chez l'Auteur sur le Quai de l'Horloge avec Privilege pour vingt ans.; MDCCIII; 32
- Artois., Carte d'Artois et des environs ou l'on voit le Ressort du Conseil Provincial d'Artois. Par Guillaume de l'Isle premier geographe du Roy.; 1711; 33
- Israel ?., Carte de la Terre Sainte Divisée selon les douze Tribus d'Israel ou sont Exactement Marquez les voyages de Jesus-Crist etc. Dressée pour bien entendre les Histoire de la Bible par le soin de J. Covens et C. Mortier.; 34
- Versailles., Plan de Versailles, du petit parc et de ses dépendances où sont marqués les emplacemens de chaque maison de cette ville, les Plans du Château et des Hôtels et les distributions des jardins et bosquets. par mr. l'Abbé Delagrive. Geographe de la ville de Paris, de la Societé Royale de Londres.; MDCCXLVI; 36; 1 blad
- Frankrijk., Nouvelle carte qui comprend les principaux Triangles qui servent de Fondement à la Description Géométrique de la France. Levée par ordre du Roy par mess:rs Maraldi & Cassini de Thury, de l'Academie Royale des Sciences.; Année 1744; 37
- Luik., Carte de la Principauté de Liège et de la Compté de Namur tirée des observations faites sur les lieux par le R.P. Nicolas le Clerc, avec un Plan de la Ville de Liège levé par le R.P. Christophe Maire D.L.C. D.J. Dediée A son Altesse eveque Prince de Liège et à ses états par leur très humble Serviteur P. Maire.; Carton Plan de la ville de Liège.; 38
- Doornik., Plan et environs de Tournay. Levé Géometriquement, mis au jour par le Sieur Jaillot Geographe ordinaire du Roy.; 1745; 39
- Gembloux., "Carte Topographique, des Environs de Gemblours, des Cinq Etoiles, des Sources de la Mehaigne, et de Ramillies. Levé Géometriquement et Mise au jour par le Sieur Jaillot Geographe Ordinaire du Roy".; April 1749; 40
- Seneffe., Les Environs de Seneff, Obay, Gorey, Rosignies etc. avec partie du cours de la Rivière du Pieton à Paris chés le S.r Jaillot Géogr. ordinaire du Roy.; 1749; 41
- Marbais., Carte Topographique des Environs de Marbais, Sombref et Grand Manil, avec les sources de la Dille Levé Géométriquement et mise au jour par le Sieur Jaillot Geographe ordinaire du Roy".; April 1749; 42
- Henegouwen., Hannoniae comitatus Delineatio Authore A. Penez. Emendata A.R. en J. Ottens. Amstelodami.; 43
- Luxemburg., Nouveau Plan de la ville de Luxembourg avec tous les ouvrages que le general de Bauffe y a fait faire depuis l'Année 1724. à la Hage chez J.M. Husson Libraire.; 1743; 44
- Doornik., "Le Diocese de Tournay Presenté à son Altesse Monseigneur Jean Ernest de Loewenstein Prince du St. Empire" par Bernard Cappellier, pasteur de St Leger.; 1726; 45
- Vlaanderen., Carte particulière de la partie orientale du Flandre Hollandais, le pais de Waas et le Marquisat du St. Empire où les Environs d'Anvers, Gand, Hulst etc à Amsterdam par Covens et Mortier.; 46
- Luik., "L'Eveche et l'Etat de Liège avec les appartenances designées dans les pais voisins Delineation nouvelle et exacte Aux depens de Matthieu Seutter, geogr. et graveur Imperial d'Augsbourg".; 47
- Vellinghausen., Plan de la Bataille de Vellinghausen gagnié le 16 juillet 1761. par l'armée de Sa Majesté Brittannique, sous les ordres de S.A. Serme Monseigneur le Prince Ferdinand Duc de Brunswic et de Lunebourg. Sur celles de la France, commandées par Messieurs les Marechaux Prince de Soubise et Duc de Brogle. F.W. de Bawr.; 1762; 48
- Hennuit., Carte Topographique des Environs d'Hennuye, du cours de la Mehaigne depuis l'Abbaye de Bonef jusqu'à la Hauteur de Vignamont et la Plaine de Beurdines. Levé Géometriquement et mise au jour par le sieur Jaillot Géographe Ordinaire du Roy.; 1747; 49
- Thuin., "Les Environs de Thuin, Fontaine l'Evèque et Marchienne. à Paris chés S.r Jaillot géographe ordinaire du Roy...".; 1749; 50
- Sambre., "Carte Topographique du Cours de la Sambre, depuis Charleroy, jusqu'à Namur avec les Environs de Charleroy, de Fleuries, de Chasselet et de Fosse. Levé Géométriquement et mise au jour par le Sieur Jaillot geographe ordinaire du Roy...".; April 1749; 51
- Namen., "Plan et Environs de Namur. Levé Géométriquement, mis au jour par le S.r Jaillot, géographe ordinaire du Roy...".; 52
- Maas., Carte Topographhique du Cours de la Meuse entre Namur et Huy ou se trouve l'Embouchure de la Mehaigne. Levé Géométriquement, mise au jour par le sieur Jaillot Geogr. ord. du Roy.; 1747; 53
- Walcourt., "Les Environs de Walcourt et Ham sur Heure. A Paris chés le Sieur Jaillot Géográphe Ordinaire du Roy...".; 1749; 54
- Gerpinnes., "Carte Topographique des Environs de Gerpine, Florennes, et Saint Gerard. Levé Géométriquement et mise au jour par le Sieur Jaillot Geographe ordinaire du Roy".; 1748; 55
- Maas., Carte Topographique du cours de la Meuse entre Namur et Bouvines. Levé Géométriquement et mise au jour par le S.r Jaillot Géographe Ordinaire du Roy".; 1748; 56
- Condroz., Carte Topographique de Partie du Condroz ou se trouve les Environs de Chiney. Levé Géométriquement mise au jour par le S.r Jaillot géogr. ord. du Roy".; 1748; 57
- Ath., Carte Particulière des Environs d'Ath. Levée Géométriquement, et mise au jour par le S.r Jaillot Geographe ordinaire du Roy.; 1745; 58
- Antwerpen., Carte Topographique des Forts, ville, citadelle d'Anvers et de ses Environs. Levée Géométriquement et mise au jour par le Sieur Jaillot Géographe Ordinaire du Roy.; 1747; --
  Voorheen inv.nr. 59. Ontbreekt
- Bergen (Hen.)., Plan et Environs de Mons. Levée sur les Lieux et mis au jour par le S.r Jaillot.; 1746; 60
- Charleroi., Plan et Environs de Charleroy. Levé Géométriquement mis au jour par le Sr Jaillot.; 1746; 61
- Luxemburg., Plan de Luxemburg. Par le S.r Jaillot Geographe Ord.re du Roy.; 1735; 62
- Zevenjarige Oorlog., Histoire Militaire de S.A.S. Mg:r lle Prince Ferdinand Duc de Brunswic et de Lunebourg par M. le Colonel de Bawr. Tome premier contenant la fin de la Campagne de1757 et la campagne de 1758.; 1764; --
  Voorheen inv.nr. 63.Ontbreekt
- Duitschland., Carte d'une Partie du Théatre de la Guerre présente en Allemagne, qui comprend le Landgraviat de Hesse-Cassel. Le Comté de Waldeck, une Partie du Duché de Westphalie, l'Evêché de Paderborn, une Partie de l'Electorat d'Hannovre et de la Thuringe, l'Abbaie de Fuld, le comté d'Hanau avec une grande Partie de la Wetteravie..." par M. Carlet de la Rozière.; 1761; 64; 4 bladen
- Mittel Peile., Plan du combat de Mittel Peile près de Reichenbach donné le 16 Aout 1762 entre le corps Prussien sous les ordres de S.A.S. le Duc Auguste Guillaume de Brunswig Beveren, et les Corps Autrichiens sous les Ordres de M.rs le C.te de Lasey et de Beck allant au secours de Schweidnitz. Grave sous la Direction de J.V. Schley.; 1763; 65
- Willemsthal., Plan de la Bataille de Willemsthal donnée le 24 Juin 1762 entre l'Armée de Sa Majesté Brittanique commandée par S.A. Mons.r le Prince Ferdinand Duc de Brunswic et de Lunebourg et l'Armee de France aux ordres de Messieurs les Maréchaux Comte de Etrées et Prince de Soubise. Dedié á S.A. Ser.me Mons. le Prince Ferdinand Duc de Brunswic et de Lunebourg par" ... F.W. de Bawr.; 1763; 66
- Soest., Plan de l'Affaire de Soest, contenant les Mouvements que l'Armée fit depuis le 17 jusqu'au 25 d' octobre. F.W. de Bawr.; 1766; 67
- Meer., Plan de l'Affaire de Meere entre les corps de M.r le Gr. d'Imhoff et Mr le L. Gr. de Chevert le 5 d'Aout 1758 avec les diff.ts Mouvements de l'Armée Alliée depuis le 4 jusqu'au 8 d'Aout. F.W. de Bawr.; 1766; 68
- Sangershausen., Plan des affaires de Sangershausen et de Lutternberg dont la Première se donna le 23 juillet entre le corps du Prince d. Isenbourg et Mr. le Duc de Boglio et la Seconde le 10 Oct.' entre le corps de Mr. le L.G. d'Oberg et celui de M. le Prince de Soubise l'an 1758. F.W. de Bawr.; 1766; 69
- Dusseldorp., Plan du Bombardement de Dusseldorff. Commencé le 28me Juin 1758.; 1766; 70
- Aller., Plan du passage de l'Aller et de l'Affaire de Hoya avec les Mouvemens de l'Armée alliée après ce Passage jusqu'à la prise de Nieubourg. F.W. de Bawr.; 1765; 71
- Minden., Plan du Siege de Minden. F.W. de Bawr.; 1766; 72
- Zevenjarige Oorlog., Plan des Mouvements de l'Armee depuis le 26 jusqu'au 31 de May de même depuis le 12 d'Aout jusqu'au Sept. 1758. F.W. de Bawr.; 1766; 73
- Lobit., Plan du Passage du Rhin de L'Armee alliée dans la nuit du 1.me ou 2.me Juin 1758 près de Lobeth ou Tolhuis comme aussi du Repassage le 8 et 9.me Aout près de Griethausen. F.W. Bawr.; 74
- Rheinberg., Plan de L'Affaire de Rhinberque le 12 de Juin 1758, contenant les Mouvements de l'Armée depuis le 8 jusqu'au 13 de Juin 1758. F.W. de Bawr.; 1765; 75
- Krefeld., "Plan de la Bataille de Crefeld, donée le 23 Juin 1758 contenant les mouvements de l'Armée alliée depuis le 14 Juin jusqu'au 2.me Juillet 1758...". F.W. de Bawr.; 1765; 76
- Brunswijk., "Plan de la levée du Siège de Brunswic la nuit du 13 ou 14 d'Octobre 1761 par S.A.S. Monseigneur le Prince Frederic Auguste Duc de Brunswic et de Lunebourg, major General en Chef d'un Regiment d'Infanterie." J C Hennemann.; 1763; 77
- Tonhausen., "... Plan de la Bataille de Tonhausen près de Minden gagnée le 1.er Août 1759, par l'Armee Combinée de Sa Majesté Britannique sous les Ordres de Son Altesse Ser.me sur l'Armée Françoise, commandée par Mr. le Maréchal de Contades..." 2 exempl. ieder met 2 aangeplakte terreinveranderingen.; Met: Journal des Mouvemens de l'Armée de Sa Majesté Britannique, aux Ordres de S.A.S. M.qs le Duc Ferdinand de Brunswic depuis le 17 Juillet jusqu'au 2.me Aout 1759.; 78
- Parijs., "Plan du Paris divise en seize quartiers. En execution de l'Ordonnance du Bureau de la Ville du 24 Février 1744 levé par Mr. l'Abbé Delagrive. geographe de la ville et de la Sociéte Roiale de Londres...".; 79
- Parijs., Plan des caves de l'observatoire royal de Paris.; 80
- Parijs., "Environs de Paris. Levés géométriquement par M. l'Abbé de la Grive de la société roiale de Londres et geographe de la ville de Paris.".; 1740; 81
- Munster., "Table des Quartiers des Cantonnements dans l'Evêché de Munster depuis le comancement d'Avril jusqu'au 29 de Mai 1758".; 82
- Rijn., "Grand theatre de la guerre sur les frontieres de France et d'Allemagne ou carte nouvelle du cours du Rhin et des paiis circonvoisins, contenaut la haute et basse Alsace, le Palatinat les electorats de Mayence, de Treves et une partie de Cologne de Hesse, de Franconie, de Bavière le cercle de Sonabe, le duché de Wurtemberg, de Brisgau, de Bade, de Sintgau etc etc etc." par Guillaume de l'Isle, geographe.; "Le cours du Rhin depuis Worms, jusqu'à Bonne, et les pays Adiacens. Par Guill. De l'Isle geographe de l'Academie Royale des Sciences à Amsterdam chez. J. Covens et C. Mortier. Geographes.".; 83
- Onbekend, --
  Inv. nr. 84 ontbreekt.
- Namen., "Plan de la ville et chateau de Namur avec les ataques. Grevé par l'ordre du Roy." à Amsterdam chez Nicolaas Visscher".; 85
- Dendermonde., "Plan de la ville de Dendermonde et la manière dont elle a été Blocquez par les troupes des Alliez".; 86
- Doornik., Le Veritable Plan de la Ville et Citadelle de Tournay.; 87
- Bergen., Plan de Mons. Ville Forte Capitale du Comté d'Hainaut Assiegée par les Troupes des Alliez sous le commandement du Prince d'Orange la Franchée a été ouverte le 25 Sept. 1709 le 20 Oct. la ville battit la chamade et se rendit par capitulations et l'Ennemi en sortit le 23 du même mois.; 88
- Russisch-Oostenrijksch-Turksche oorlog., Théatre de la guerre contre les Turcs et les Tartares avec les Marches des armées de Sa Majesté l'Imperatrice des Russies le tout des Origineaux levés par Ordre de Messieurs les Généraux De Munnick et de Lasey, rédigés par l'academie des Sciences de Petersbourg. Theatrum belli A.o MDCCXXXVI a milite Augustae Russorum Imperatricis adversus Turcas Tattarosquo gesti.; 89
- Frankfort-Hanau., Plan du Camp des Alliées, qui se forma depuis le 28 Juin jusqu'au 8 Août 1743 entre Francfort et Hanau.; 90
- Aschaffenburg., Plan sur la Situation du camp de l'Armee des Alliés pres d'Aschaffenburg et sur la Bataille qui s'est donnée le 27 Juin 1743 entre eux et les François aux environs de Dettingen.; 91
- Luik., Plan van de Actie voorgevallen tussen de Geallieerde Armee en die der Franschen bij de stad Luyk op den 11 Oct. 1746.; 92
- Lafeldt., Afbeelding der Veltslag bij Laffelt, tusschen de Linkervleugel van 't Leger den Bondgenoten onder de ordres van Zijn Koninglyke Hoogheyt den Hertog van Cumberland etc etc. en de Regter Vleugel van de Franse Armee den 2 Julij 1747 met verklaring. Fait par F.H. Ingenuer au Service de Sa Majesté Britanique.; 93
  Zie ook no. 95
- Proet., "Plan tres exact de la Bataille donnée entre les Turcs et les Moscovites, près la Riviere du Prut desine sur les lieux par un Ingenieur de S. M. Suedoise".; 94
- Lafeld., Bataille Gagnée par le Roy a Laveldt.; le 2 Juillet 1747; 95
  Zie ook no. 93
- Parijs., Plan de Paris. Divise en 12 Mairies subdivisée chacune en 4 Parties. Dessiné par Chamot gravé par Bonnisselle à Paris chez Jean. Rue Jean de Beauvais n.o 10.; An 1811; 96
- Parijs., Plan de Paris...; 1810; --
  in 1926 gevonden door Mr. Bijlsma.
  Voorheen inv.nr. 96bis. Ontbreekt
- Brussel., Plan routier de Bruxelles. Avec des nôtes Cronologiques et Historiques ce trouve chez J. Coché reside la Madeleine à Bruxelles.; --
  ook R196
  Voorheen inv.nr. 96ter
  in 1926 gevonden door Mr. Bylsma bij de papieren van Swieten